【裁判字號】    99,交聲,1250
【裁判日期】    990823
【裁判案由】    違反道路交通管理處罰條例聲明異議
【裁判全文】
臺灣臺北地方法院交通事件裁定        99年度交聲字第1250號
原處分機關  臺北市交通事件裁決所
異  議  人
即受處分人  甲○○
上列異議人即受處分人因違反道路交通管理處罰條例案件，對於
臺北市交通事件裁決所於99年6 月18日所為之處分（原處分案號
：北市裁罰字第裁22－A02YHD003 號）聲明異議，本院裁定如下
：
    主  文
異議駁回。
    理  由
一、按汽車停車時，在停車場內或路邊准停車處所停車時，應依
    規定停放，不得紊亂；且汽車停車時，停車時間、位置、方
    式及車種，如公路主管機關、市區道路主管機關或警察機關
    有特別規定時，應依其規定，道路交通安全規則第112 條第
    1 項第14款、15款分別定有明文。次按汽車駕駛人停車時，
    停車時間、位置、方式、車種不依規定者，處新臺幣（下同
    ）600 元以上1,200 元以下罰鍰，道路交通管理處罰條例第
    56條第1 項第9 款亦有明文。
二、本件原處分機關即臺北市交通事件裁決所以異議人即受處分
    人甲○○駕駛車牌號碼821-CC號營業遊覽大客車，於民國99
    年4 月19日上午8 時32分許，在臺北市○○路○段小型車停
    車格內停車，為臺北市政府警察局文山第一分局員警依道路
    交通管理處罰條例第56條第1 項第9 款之規定當場舉發「停
    車車種不依規定」之違規。嗣因異議人於應到案日期前向原
    處分機關提出申訴（舉發通知單上應到案日期與裁決書所載
    日期不同，係因異議人提出申訴，原處分機關同意延後應到
    案期限至99年6 月15日），原處分機關請舉發單位調查結果
    ，仍認異議人有前揭違規行為，原處分機關遂於99年6 月18
    日依道路交通管理處罰條例第56條第1 項第9 款及違反道路
    交通管理事件統一裁罰標準表規定，裁處異議人700 元之罰
    鍰，合先敘明。
三、異議人聲明異議意旨略以：當時係本人欲接聽行動電話時將
    車輛暫停於路邊，本人亦在駕駛座上並未離座，約過5 分鐘
    後即遭員警舉發；又本件路段四周並未見公告僅限停小型車
    而其他車種禁停之標誌，則本人車輛暫停該處，未有不合，
    為此聲明異議，請求撤銷原處分等語。
四、經查：
  (一)異議人駕駛車牌號碼821-CC號營業遊覽大客車，於99年4 月
    19日上午8 時32分許停放於臺北市○○路○段小型車停車格
    內，為臺北市政府警察局文山第一分局員警舉發之事實，有
    採證照片1 張、臺北市政府警察局舉發違反道路交通管理事
    件通知單1 紙在卷可稽，並為異議人所不爭執，此部分事實
    堪以認定。
  (二)異議人雖辯稱當時係為接聽行動電話，故將車輛暫時停放於
    該處云云。惟查，按「臨時停車」係指車輛因上、下人、客
    ，裝卸物品，其引擎未熄火，停止時間未滿3 分鐘，保持立
    即行駛之狀態；「停車」係指車輛停放於道路兩側或停車場
    所，而不立即行駛，道路交通管理處罰條例第3 條第9 款、
    第10款分別明定。原舉發機關函覆異議人略以：「經查員警
    執行勤務時，同時看見2 部遊覽客車於新光路1 段189 號及
    新光路1 段污水處理廠左側約50公尺處，分別在公共汽車招
    呼站10公尺內臨時停車、小型車格內停放，員警於99年4 月
    19日08時27分許舉發第1 部車輛違規後，發現旨揭車輛於8
    時32分仍於該處停放未駛離，逾3 分鐘且引擎熄火，未保持
    立即行駛狀態，已不符合前揭『臨時停車』規定，違規事證
    明確，員警依道路交通管理處罰條例第56條第1 項第9 款規
    定製單舉發並無違誤」等語明確，此有臺北市政府警察局文
    山第一分局99年5 月11日北市警文一分交字第09933526800
    號函在卷可憑，核與異議人於聲明異議狀所稱於該處暫時停
    車約莫5 分鐘等語相符，則異議人確有於違規地點停車之行
    為無誤，是異議人之違規事實堪以認定。又異議人所稱案發
    當時持有接聽之0000000000號行動電話，於99年4 月19日上
    午7 時12分至8 時49分之間均無任何通話紀錄等情，業據本
    院依職權調閱其行動電話通聯紀錄後查明屬實（本院卷第57
    頁），是異議人前述所稱係為接聽行動電話而暫停路邊之辯
    詞，顯不足採。
  (三)異議人雖辯稱違規地點所設置之告示牌，係由臺北市停車管
    理處所立，旨在告示「其為『汽車』停車處所，收費時間及
    方式為：一般日、週一至週五每日上午9 時起至下午5 時止
    ，每小時收費30元；星期六、日及例假日每日上午8 時起至
    下午7 時止，每小時收費50元」等，其內容並無揭示「禁止
    大型車輛停放」，而停車格內亦無禁停大型車之之標示事項
    云云。惟查，「該處小型車停車格標誌內容為『小型車圖案
    週一至週五09-17 每次50元、週六、週日、國定假日08-18
    每小時60元』。查本市○○路○段路邊本處劃設小型車停放
    線，該小型車格位均未開放大型車停放」等情，此有臺北市
    停車管理工程處99年7 月13日北市停營字第09934415600 號
    函附卷可稽，足證違規地點所設置之告示牌內容除說明停車
    收費資訊外，亦繪有小型車圖樣，足供用路人知悉該地點係
    供小型車輛停放使用。況違規地點路邊亦清楚劃設有小型車
    停放線，其大小、外觀與供大型車輛停放之停車格線有顯著
    差別，足以令駕駛人辨識該處之停車車種僅以小型車輛為限
    。是以，縱使該告示牌上並無「禁停大型車輛」等相類字樣
    ，然由告示牌上所繪製之小型車圖案，再輔以路邊之小型車
    停放線觀察，駕駛人應可明確知悉公路主管機關已就該路段
    之停車車種有特別規定，則依道路交通安全規則第112 條第
    15款之規定，駕駛人即應從其規定，而不得將其他車種車輛
    停放於該處。異議人既領有合格駕駛執照且身為營業大客車
    之職業駕駛，對於各種停車相關標誌、標線所示意義即應熟
    知並確實遵守，尚難諉為不知。故異議人以前詞置辯，顯係
    卸責之詞，並不足採。
五、綜上所述，異議人所有之車輛確有在前開時、地不依停車車
    種規定停車之違規行為。原處分機關依前開道路交通管理處
    罰條例第56條第1 項第9 款及違反道路交通管理事件統一裁
    罰基準表之規定，裁處受處分人罰鍰700 元，尚無違誤。異
    議人猶執前詞指摘原處分不當，為無理由，自應將其異議駁
    回。
六、據上論結，依道路交通案件處理辦法第19條，裁定如主文。
中    華    民    國    99    年    8    月     23    日
                               交通法庭法  官  林孟皇
本正本證明與原本無異。
如不服本裁定，應於送達後5日內向本院提出抗告狀。
                                       書記官  楊雅鈞
中    華    民    國    99    年    8     月    24    日

司法院資訊處製作；財團法人民間司法改革基金會備份。
